【裁判字號】    95,訴緝,24
【裁判日期】    950804
【裁判案由】    毒品危害防制條例
【裁判全文】
臺灣基隆地方法院刑事判決        95年度訴緝字第24號
公  訴  人  臺灣基隆地方法院檢察署檢察官
被      告  甲○○
                    （另案於臺灣桃園看守所羈押中）
上列被告因毒品危害防制條例案件，經檢察官提起公訴（94年度
毒偵字第2202號），並經本院合議庭裁定由受命法官獨任進行簡
式審判程序，判決如下：
    主      文
甲○○連續施用第一級毒品，處有期徒刑拾月，扣案之第一級毒
品海洛因共淨重壹拾點陸壹公克（不含包裝袋）沒收銷燬之，包
裝上開第一級毒品海洛因之包裝袋柒只均沒收；又連續施用第二
級毒品，處有期徒刑伍月，扣案之第二級毒品安非他命共淨重壹
公克（不含包裝袋）沒收銷燬之，包裝上開第二級毒品安非他命
之包裝袋貳只、吸食器壹支均沒收。應執行有期徒刑壹年貳月，
扣案之第一級毒品海洛因共淨重壹拾點陸壹公克（不含包裝袋）
、第二級毒品安非他命共淨重壹公克（不含包裝袋）均沒收銷燬
之，包裝上開第一級毒品海洛因之包裝袋柒只、包裝上開第二級
毒品安非他命之包裝袋貳只、吸食器壹支均沒收。
    事實及理由
一、本件除補充下列事項外，餘均引用如附件檢察官起訴書所載
    。
  (一)犯罪事實應補充：甲○○經送強制戒治，於民國91年10月6
    日期滿執行完畢。其約1星期施用1至2次之頻率，將第一級
    毒品海洛因摻在香菸內一起點燃施用之方式，連續施用第一
    級毒品海洛因多次；另以將第二級毒品安非他命置於玻璃球
    內下方點火燃燒產生煙霧吸用之方式，約2天施用1次之頻率
    ，連續施用第二級毒品安非他命多次。嗣為警扣得第一級毒
    品海洛因共淨重10.16公克（不含包裝袋）、第二級毒品安
    非他命共淨重1公克（不含包裝袋），其所有供施用毒品所
    用之包裝上開第一級毒品海洛因之包裝袋7只、包裝上開第
    二級毒品安非他命之包裝袋2只、吸食器1支。
  (二)證據應補充：被告於本院準備程序及審判程序之自白。
  (三)應適用之法條應補充：被告持有第一級毒品海洛因及第二級
    毒品安非他命之低度行為，分別為施用毒品之高度行為所吸
    收，均不另論罪。依修正前刑法第56條連續犯之規定業於94
    年1月7日修正刪除，並於95年7月1日施行。是於修正後刑法
    施行後，被告之數犯罪行為，即須分論併罰。此刪除雖非犯
    罪構成要件之變更，但顯已影響行為人刑罰之法律效果，自
    屬法律變更，比較新、舊法結果，仍應適用較有利於被告之
    行為時法律即修正前刑法第56條論以連續犯。被告先後多次
    施用第一、二級毒品之行為，時間緊接，罪名相同，顯係基
    於概括犯意為之，均為連續犯，依修正前刑法第56條之規定
    ，各論以一施用第一級毒品罪、一施用第二級毒品罪，並各
    加重其刑。被告所犯上開2罪，犯意各別，行為不同，應分
    論併罰。另修正前刑法第51條規定：「數罪併罰，分別宣告
    其罪之刑，依左列各款定其應執行者：」其中第5款規定：
    「宣告多數有期徒刑者，於各刑中之最長期以上，各刑合併
    之刑期以下，定其刑期。但不得逾二十年。」修正後刑法第
    51條第5款規定：「宣告多數有期徒刑者，於各刑中之最長
    期以上，各刑合併之刑期以下，定其刑期。但不得逾三十年
    」比較結果，修正後刑法並非較有利於行為人。綜上，依刑
    法第二條第一項之規定，本案被告之易科罰金及定執行刑，
    均應適用修正前之刑法第41條第1項前段及第51條第5 款之
    規定，併附此敘明。扣案之第一級毒品海洛因共淨重10.61
    公克及第二級毒品安非他命共淨重1公克（均不含包裝袋）
    ，應依毒品危害防制條例第18條第1項前段之規定宣告沒收
    銷燬之；包裝上開第一級毒品海洛因之包裝袋7只、包裝上
    開第二級毒品安非他命之包裝袋2只、吸食器1支，係被告所
    有供施用毒品所用之物，業據被告供承在卷，應依修正前刑
    法第38條第1項第2款之規定諭知沒收（沒收為從刑之一種，
    附屬於主刑，不生比較輕重問題，亦不容與其他刑法總則規
    定割裂適用）。
據上論斷，應依刑事訴訟法第273條之1第1項、第299條第1項前
段，毒品危害防制條例第10條第1項、第2項、第18條第1項前段
，修正後刑法第2條第1項前段，刑法第11條，修正前刑法第56條
、第51條第5款、第38條第1項第2款，判決如主文。
本案經檢察官丙○○到庭執行職務。
中    華    民    國    95    年    8    月    4    日
                  刑事第三庭法  官    何怡穎
以上正本證明與原本無異。
對於本件判決如有不服，應於收受送達後10日內，向本院提出上
訴書狀，上訴於臺灣高等法院，並按他造當事人之人數附具繕本
。
中    華    民    國    95    年    8    月    4    日
                            書記官    李繼業
附錄本案論罪科刑法條：
毒品危害防制條例第10條
施用第一級毒品者，處 6 月以上 5 年以下有期徒刑。
施用第二級毒品者，處 3 年以下有期徒刑。
附件：
臺灣基隆地方法院檢察署檢察官起訴書
                                       94年度毒偵字第2202號
       被      告  甲○○  男  36歲（民國○○年○月○○日生）
                           籍設臺北縣瑞芳鎮○○路356號2樓
                           國民身分證統一編號：Ｚ000000000號
   上列被告因違反毒品危害防制條例案件，業經偵查終結，認應提
   起公訴，茲敘述犯罪事實、證據並所犯法條如下：
           犯罪事實
   一、甲○○前因施用毒品案件，經二次觀察勒戒後，均認無繼續
       施用毒品傾向，由本署檢察官，各於民國87年9 月23日，以
       87 年度偵字第4153號，89年2月8日以89年度毒偵字第330號
       為不起訴處分確定。又因施用第二級毒品，經臺灣基隆地方
       法院裁定強制戒治，並由本署檢察官聲請簡易判決處刑，經
       同法院簡易庭於90年1 月16日以89年度基簡字第1008號判決
       判處有期徒刑6 月，於90年3月6日確定（尚未執行完畢）；
       復又施用第二級毒品，由本署檢察官提起公訴，經同法院於
       90年6月22日以90年度易字第326號判決判處有期徒刑10月，
       於90年8月4日確定（尚未執行完畢）；再犯施用第一級毒品
       案件，由本署檢察官提起公訴，經同法院於91年7 月26日，
       以91年度訴字第184號判決判處有期徒刑7月，於91年8 月19
       日確定（尚未執行完畢）。復再犯施用毒品案件，由本署檢
       察官提起公訴，經同法院於91年12月10日，以91年度訴字第
       609號判決判處有期徒刑1年6月，於92年1 月6日確定（尚未
       執行完畢）。復基於施用毒品之概括犯意，自94年7 月間某
       日起，至同年8 月14日12時許止，連續在基隆市○○路萬士
       達飯店302 室等地點，施用第一級毒品海洛因、第二級毒品
       安非他命。嗣於同年8 月14日18時30分許，在基隆市○○路
       24號前為警查獲，當場扣得海洛因7包（淨重10.61公克）、
       安非他命2包（淨重1.0公克）及安非他命吸食器1支。
   二、案經基隆市警察局第一分局報告偵辦。
           證據並所犯法條
   一、上揭犯罪事實，業據被告甲○○坦承不諱，被告為警查獲後
       所採集之尿液檢體，經警送往台灣尖端先進生技醫藥股份有
       限公司以酵素免疫分析法為初步檢驗結果，呈安非他命類及
       鴉片類陽性反應，再以氣相層析質譜儀法為確認檢驗之結果
       ，亦呈安非他命、甲基安非他命、海洛因代謝物嗎啡陽性反
       應，有該公司94年8 月19日濫用藥物檢驗報告在卷可稽，並
       有上開第一級毒品海洛因、第二級毒品安非他命及施用毒品
       之器具扣案可資佐證；復查上開第一級毒品海洛因經送法務
       部調查局鑑定結果，含第一級毒品海洛因成分，淨重10.61
       公克，有該局94年10月18日調科壹字第320003145 號鑑定通
       知書在卷可參，復有不起訴處分書、聲請簡易判決處刑書、
       起訴書、判決書及刑案資料查註紀錄表附卷足憑，被告犯嫌
       堪予認定。
   二、核被告所為，係犯毒品危害防制條例第10條第1 項之施用第
       一級毒品罪嫌及同條第2 項之施用第二級毒品罪嫌。而其施
       用第一級毒品海洛因、第二級毒品安非他命行為，時間緊接
       ，犯罪構成要件相同，顯係基於概括犯意反覆為之，請依刑
       法第56條連續犯之規定論處。被告所犯上開二罪間，犯意各
       別，罪名互異，請分論併罰。另扣案之毒品，請依毒品危害
       防制條例第18條第1 項之規定宣告沒收銷燬之；施用毒品之
       器具，請依刑法第38條第1項第2款規定宣告沒收。
   三、依毒品危害防制條例第23條第2 項、刑事訴訟法第251 條第
       1項提起公訴。
       此  致
   臺灣基隆地方法院
   中    華    民    國    94    年    10    月    21    日
                                 檢察官  乙  ○  ○
   本件正本證明與原本無異
   中    華    民    國    94    年    10    月    26    日
                                 書記官  楊  水  柳
附錄所犯法條：
毒品危害防制條例第10條第1 項、第2 項
    施用第一級毒品者，處 6 月以上 5 年以下有期徒刑。
    施用第二級毒品者，處 3 年以下有期徒刑。


司法院資訊處製作；財團法人民間司法改革基金會備份。
